臺灣新竹地方法院刑事判決　　　　　　　　94年度訴字第50號
公　訴　人　臺灣新竹地方法院檢察署檢察官
被　　　告　甲○○　男　28歲.
選任辯護人　楊隆源律師
上列被告因違反槍砲彈藥刀械管制條例案件，經檢察官提起公訴
（93年度偵字第5971號），本院判決如下：
    主  文
甲○○未經許可，寄藏手槍，處有期徒刑伍年肆月，併科罰金新
台幣拾伍萬元，罰金如易服勞役，以新台幣玖佰元即銀元參佰元
折算壹日；扣案BERETTA廠92FS型制式半自動手槍（槍枝管制編
號0000000000號）壹把沒收；又傷害人之身體，處有期徒刑壹年
肆月；應執行有期徒刑陸年陸月，併科罰金新臺幣拾伍萬元，罰
金如易服勞役，以新台幣玖佰元即銀元參佰元折算壹日。扣案BE
RETTA廠92FS型制式半自動手槍（槍枝管制編號0000000000號）
壹把沒收。
    事  實
一、甲○○明知徐建勳（已死亡）所交付之美國BERETTA廠 92FS
    型制式手槍（含彈匣1個，槍枝管制編號0000000000號）1支
    及制式子彈4顆（除經採樣試射1顆外，其餘3 顆均於下述與
    乙○○之傷害案件中擊發），均係具有殺傷力之手槍、子彈
    ，竟未經許可，於民國93年8 月下旬之某日，在新竹縣竹北
    市麻園徐建勳之工廠內，受徐建勳委託代為保管而寄藏之，
    並於徐建勳死亡後繼續保管上開槍、彈。嗣於93年11月17日
    凌晨0時30分許，甲○○前往位於新竹縣湖口鄉○○路29 號
    之「仁慈醫院」探視友人江維毅病情時，在仁慈醫院門口前
    ，甲○○因細故與乙○○發生口角，竟另行基於傷害之犯意
    ，持上開美製BERETTA制式92手槍先朝地上射擊1槍警告，以
    恫嚇乙○○離去，惟乙○○仍繼續向前衝來，甲○○遂持該
    支手槍正面朝乙○○之右腿及胸部各射擊1 槍後逃逸，致乙
    ○○受有右背處及右側大腿槍傷、右側血胸及右側肩胛骨骨
    折之傷害。嗣經警循線於93年12月2 日晚上10時許，在新竹
    縣竹北市○○街16號前查獲，並經得甲○○之同意，在甲○
    ○位於新竹縣新豐鄉○○街60號住處搜索上開美製 BERETTA
    制式92手槍1支及子彈1顆。
二、案經乙○○訴由新竹縣警察局竹北分局報請臺灣新竹地方法
    院檢察署檢察官偵查起訴。
    理  由
一、訊據被告對於事實欄所載之犯罪事實，於迭於警詢、偵訊及
    本院審理中坦承不諱（參偵查卷第5至9頁、第49至50頁、本
    院94年1月6日之訊問筆錄及本院卷第91頁），核與告訴人乙
    ○○及證人黃君義、劉康永及楊雅雯證述情節相符，且有上
    開美製BERETTA制式92手槍1支（含彈匣一個，槍枝管制編號
    0000000000號）及制式子彈子彈1 顆（業經採樣試射而滅失
    ）扣案可稽。扣案之槍枝及子彈，經送內政部警政署刑事警
    察局鑑驗結果，認送鑑手槍1 支（槍枝管制編號0000000000
    號），認係美國BERETTA廠92FS 型口徑9mm（9×19mm）之制
    式半自動手槍，槍號為「L62727Z」，槍管內具6條右旋來復
    線，機械性能良好，認具殺傷力；送鑑子彈1 顆（業經採樣
    試射而滅失），認係口徑9mm（9×19mm）制式子彈，彈底標
    記為「NPA 97」，認具殺傷力；另經警採集槍擊現場遺留之
    彈殼2顆、子彈1顆及彈頭2顆送鑑驗：送鑑彈殼2顆，認均係
    已擊發口徑9mm（9x19mm）制式彈殼；送鑑子彈1顆，認係口
    徑9mm之制式子彈，其底火皿具明顯之撞擊痕跡；送鑑彈頭2
    顆，其中1 顆，認係受撞擊嚴重變形之制式彈頭銅衣包片，
    其上僅剩4條來復線；另1顆，認係受撞擊嚴重變形之制式彈
    頭鉛心。而上開手槍試射之彈頭、殼，與現場遺留之彈殼之
    彈底特徵紋痕相吻合，認係由同1 槍枝所擊發等情，有該局
    分於93年12月28日、93年12月30日及94年4 月13日所出具之
    刑鑑字第0930248367號、第0000000000號及第0000000000號
    槍彈鑑定書及函文可憑。此外，復有診斷證明書、財團法人
    天主教湖口仁慈醫院病歷摘錄表及財團法人長庚紀念醫院（
    林口）分院之（94）長庚法字第0243號函附卷可稽（參偵查
    卷第72至76頁、本院卷第32頁、第76頁、第87頁、第88頁）
    。是被告上開自白內容應與事實相符而堪採信。本案事證已
    臻明確，被告未經許可，寄藏具殺傷力之槍、彈及傷害人身
    體之犯行，均堪予認定，自應依法予以論科。
三、查被告行為後，槍砲彈藥刀械管制條例業於94年1 月26日修
    正公布，並於同年月28日生效施行，其中槍砲彈藥刀械管制
    條例第7條第4項之未經許可寄藏手槍罪及同條例第12條第 4
    項未經許可寄藏子彈罪，均未經修正，自無比較新、舊法之
    問題，是核被告甲○○所為，係違反槍砲彈藥刀械管制條例
    第7條第4項之未經許可寄藏手槍罪及同條例第12條第4 項之
    寄藏子彈罪；其以寄藏之上開槍彈擊傷告訴人乙○○之犯行
    ，係犯刑法第277條第1項之傷害罪。按槍砲彈藥刀械管制條
    例就「持有」與「寄藏」槍砲分別設有處罰之規定。則單純
    之持有，固不包括寄藏，惟寄藏係指受託寄存並為藏匿，受
    託保管之人於事理本質上當然持有該標的物，故保管本身即
    為寄藏概念之核心，保管行為本身即為持有，而持有顯係受
    寄之當然結果（最高法院74年臺上字3400號判例意旨參照）
    ，是寄藏之受人委託代為保管，其保管之本身所為之持有，
    既係寄藏之當然結果，法律上自宜僅就寄藏行為為包括之評
    價，不應就持有予以論罪。是被告寄藏手槍、子彈所為之持
    有行為，係寄藏之當然結果，不另就其持有行為予以論罪。
    起訴書以被告持有上開手槍及子彈之行為予以論罪，容有未
    洽，惟因基本社會事實同一，且檢察官起訴法條與本院審理
    結果所應適用法條項款並無不同，自毋須變更起訴法條，附
    此敘明。又被告以一寄藏行為，同時觸犯寄藏手槍及子彈二
    罪，為想像競合犯，應從一重之未經許可寄藏手槍罪論處。
    再被告所犯上開寄藏手槍罪及傷害罪，犯意各別，行為互異
    ，應分論併罰。爰審酌被告寄藏制式槍彈，具有殺傷力，進
    而持槍傷害告訴人，實已有害社會秩序及人民之生命、身體
    安全，犯罪所生危害不容輕忽，暨其犯罪手段、犯罪後坦承
    犯行等一切情狀，分別量處如主文所示之刑，並定其應執行
    之刑，且就併科罰金部分，諭知易服勞役之折算標準，以資
    懲儆。
四、扣案之BERETTA廠制式92FS半自動手槍（含彈匣1個，槍枝管
    制編號0000000000號）1支係違禁物，應依刑法第38條第1項
    第1款之規定，併予宣告沒收。另扣案之制式子彈1顆，業經
    鑑驗試射，已滅失不存在，爰不為沒收之宣告，附此敘明。
據上論斷，應依刑事訴訟法第299條第1項前段，槍砲彈藥刀械管
制條例第7條第4項、第12條第4項，刑法第11條前段、第277條第
1項、第55條、第42條第2項、第41條第1項、第51條第5款、第38
條第1項第1款，罰金罰鍰提高標準條例第2 條，現行法規所定貨
幣單位折算新臺幣條例第2條，判決如主文。
本案經檢察官許麗美到庭執行職務。
中　　華　　民　　國　　94　　年　　5　　月　　4　 　日
　　　　　　　　　刑事第一庭審判長法　官  賴淑敏
                                  法  官  鄭子俊
                                  法  官  彭淑苑
以上正本證明與原本無異。
如不服本判決，應於判決送達後10日內，向本院提出上訴狀。
中　　華　　民　　國　　94　　年　　5　　月　　4　 　日
                                  書記官  李佩真
附錄本案論罪科刑法條全文：
槍砲彈藥刀械管制條例第7條
未經許可，製造、販賣或運輸火砲、肩射武器、機關槍、衝鋒槍
、卡柄槍、自動步槍、普通步槍、馬槍、手槍或各類砲彈、炸彈
、爆裂物者，處死刑、無期徒刑或7年以上有期徒刑；處徒刑者
，併科新台幣3千萬元以下罰金。
未經許可，轉讓、出租或出借前項所列槍砲、彈藥者，處無期徒
刑或 5 年以上有期徒刑，併科新台幣 1 千萬元以下罰金。
意圖供自己或他人犯罪之用，而犯前二項之罪者，處死刑或無期
徒刑；處徒刑者，併科新台幣 5 千萬元以下罰金。
未經許可，持有、寄藏或意圖販賣而陳列第 1 項所列槍砲、彈藥
者，處 5 年以上有期徒刑，併科新台幣 1 千萬元以下罰金。
第 1 項至第 3 項之未遂犯罰之。
刑法第二百七十七條：
傷害人之身體或健康者，處三年以下有期徒刑、拘役或一千元以
下罰金。犯前項之罪因而致人於死者，處無期徒刑或七年以上有
期徒刑；致重傷者，處三年以上十年以下有期徒刑。
